{"present": {"1 Singular": {"Affirmative": "bacaim", "Question": "an mbacaim?", "Negative": "n\u00ed bhacaim"}, "2 Singular": {"Affirmative": "bacann t\u00fa", "Question": "an mbacann t\u00fa?", "Negative": "n\u00ed bhacann t\u00fa"}, "3 Singular": {"Male": {"Affirmative": "bacann s\u00e9", "Question": "an mbacann s\u00e9?", "Negative": "n\u00ed bhacann s\u00e9"}, "Female": {"Affirmative": "bacann s\u00ed", "Question": "an mbacann s\u00ed?", "Negative": "n\u00ed bhacann s\u00ed"}}, "1 Plural": {"Compressed": {"Affirmative": "bacaimid", "Question": "an mbacaimid?", "Negative": "n\u00ed bhacaimid"}, "Extended": {"Affirmative": "bacann muid", "Question": "an mbacann muid?", "Negative": "n\u00ed bhacann muid"}}, "2 Plural": {"Affirmative": "bacann sibh", "Question": "an mbacann sibh?", "Negative": "n\u00ed bhacann sibh"}, "3 Plural": {"Affirmative": "bacann siad", "Question": "an mbacann siad?", "Negative": "n\u00ed bhacann siad"}, "Passive": {"Affirmative": "bactar", "Question": "an mbactar?", "Negative": "n\u00ed bhactar"}}, "future": {"1 Singular": {"Affirmative": "bacfaidh m\u00e9", "Question": "an mbacfaidh m\u00e9?", "Negative": "n\u00ed bhacfaidh m\u00e9"}, "2 Singular": {"Affirmative": "bacfaidh t\u00fa", "Question": "an mbacfaidh t\u00fa?", "Negative": "n\u00ed bhacfaidh t\u00fa"}, "3 Singular": {"Male": {"Affirmative": "bacfaidh s\u00e9", "Question": "an mbacfaidh s\u00e9?", "Negative": "n\u00ed bhacfaidh s\u00e9"}, "Female": {"Affirmative": "bacfaidh s\u00ed", "Question": "an mbacfaidh s\u00ed?", "Negative": "n\u00ed bhacfaidh s\u00ed"}}, "1 Plural": {"Compressed": {"Affirmative": "bacfaimid", "Question": "an mbacfaimid?", "Negative": "n\u00ed bhacfaimid"}, "Extended": {"Affirmative": "bacfaidh muid", "Question": "an mbacfaidh muid?", "Negative": "n\u00ed bhacfaidh muid"}}, "2 Plural": {"Affirmative": "bacfaidh sibh", "Question": "an mbacfaidh sibh?", "Negative": "n\u00ed bhacfaidh sibh"}, "3 Plural": {"Affirmative": "bacfaidh siad", "Question": "an mbacfaidh siad?", "Negative": "n\u00ed bhacfaidh siad"}, "Passive": {"Affirmative": "bacfar", "Question": "an mbacfar?", "Negative": "n\u00ed bhacfar"}}, "past": {"1 Singular": {"Affirmative": "bhac m\u00e9", "Question": "ar bhac m\u00e9?", "Negative": "n\u00edor bhac m\u00e9"}, "2 Singular": {"Affirmative": "bhac t\u00fa", "Question": "ar bhac t\u00fa?", "Negative": "n\u00edor bhac t\u00fa"}, "3 Singular": {"Male": {"Affirmative": "bhac s\u00e9", "Question": "ar bhac s\u00e9?", "Negative": "n\u00edor bhac s\u00e9"}, "Female": {"Affirmative": "bhac s\u00ed", "Question": "ar bhac s\u00ed?", "Negative": "n\u00edor bhac s\u00ed"}}, "1 Plural": {"Compressed": {"Affirmative": "bhacamar", "Question": "ar bhacamar?", "Negative": "n\u00edor bhacamar"}, "Extended": {"Affirmative": "bhac muid", "Question": "ar bhac muid?", "Negative": "n\u00edor bhac muid"}}, "2 Plural": {"Affirmative": "bhac sibh", "Question": "ar bhac sibh?", "Negative": "n\u00edor bhac sibh"}, "3 Plural": {"Compressed": {"Affirmative": "bhac siad", "Question": "ar bhac siad?", "Negative": "n\u00edor bhac siad"}, "Extended": {"Affirmative": "bhacadar", "Question": "ar bhacadar?", "Negative": "n\u00edor bhacadar"}}, "Passive": {"Affirmative": "bacadh", "Question": "ar bacadh?", "Negative": "n\u00edor bacadh"}}, "condi": {"1 Singular": {"Affirmative": "bhacfainn", "Question": "an mbacfainn?", "Negative": "n\u00ed bhacfainn"}, "2 Singular": {"Affirmative": "bhacf\u00e1", "Question": "an mbacf\u00e1?", "Negative": "n\u00ed bhacf\u00e1"}, "3 Singular": {"Male": {"Affirmative": "bhacfadh s\u00e9", "Question": "an mbacfadh s\u00e9?", "Negative": "n\u00ed bhacfadh s\u00e9"}, "Female": {"Affirmative": "bhacfadh s\u00ed", "Question": "an mbacfadh s\u00ed?", "Negative": "n\u00ed bhacfadh s\u00ed"}}, "1 Plural": {"Compressed": {"Affirmative": "bhacfaimis", "Question": "an mbacfaimis?", "Negative": "n\u00ed bhacfaimis"}, "Extended": {"Affirmative": "bhacfadh muid", "Question": "an mbacfadh muid?", "Negative": "n\u00ed bhacfadh muid"}}, "2 Plural": {"Affirmative": "bhacfadh sibh", "Question": "an mbacfadh sibh?", "Negative": "n\u00ed bhacfadh sibh"}, "3 Plural": {"Compressed": {"Affirmative": "bhacfaid\u00eds", "Question": "an mbacfaid\u00eds?", "Negative": "n\u00ed bhacfaid\u00eds"}, "Extended": {"Affirmative": "bhacfadh siad", "Question": "an mbacfadh siad?", "Negative": "n\u00ed bhacfadh siad"}}, "Passive": {"Affirmative": "bhacfa\u00ed", "Question": "an mbacfa\u00ed?", "Negative": "n\u00ed bhacfa\u00ed"}}, "imper": {"1 Singular": {"Affirmative": "bacaim!", "Negative": "n\u00e1 bacaim!"}, "2 Singular": {"Affirmative": "bac!", "Negative": "n\u00e1 bac!"}, "3 Singular": {"Male": {"Affirmative": "bacadh s\u00e9!", "Negative": "n\u00e1 bacadh s\u00e9!"}, "Female": {"Affirmative": "bacadh s\u00ed!", "Negative": "n\u00e1 bacadh s\u00ed!"}}, "1 Plural": {"Compressed": {"Affirmative": "bacaimis!", "Negative": "n\u00e1 bacaimis!"}, "Extended": {"Affirmative": "bacadh muid!", "Negative": "n\u00e1 bacadh muid!"}}, "2 Plural": {"Affirmative": "bacaig\u00ed!", "Negative": "n\u00e1 bacaig\u00ed!"}, "3 Plural": {"Compressed": {"Affirmative": "bacaid\u00eds!", "Negative": "n\u00e1 bacaid\u00eds!"}, "Extended": {"Affirmative": "bacadh siad!", "Negative": "n\u00e1 bacadh siad!"}}, "Passive": {"Affirmative": "bactar!", "Negative": "n\u00e1 bactar!"}}, "pastConti": {"1 Singular": {"Affirmative": "bhacainn", "Question": "an mbacainn?", "Negative": "n\u00ed bhacainn"}, "2 Singular": {"Affirmative": "bhact\u00e1", "Question": "an mbact\u00e1?", "Negative": "n\u00ed bhact\u00e1"}, "3 Singular": {"Male": {"Affirmative": "bhacadh s\u00e9", "Question": "an mbacadh s\u00e9?", "Negative": "n\u00ed bhacadh s\u00e9"}, "Female": {"Affirmative": "bhacadh s\u00ed", "Question": "an mbacadh s\u00ed?", "Negative": "n\u00ed bhacadh s\u00ed"}}, "1 Plural": {"Compressed": {"Affirmative": "bhacaimis", "Question": "an mbacaimis?", "Negative": "n\u00ed bhacaimis"}, "Extended": {"Affirmative": "bhacadh muid", "Question": "an mbacadh muid?", "Negative": "n\u00ed bhacadh muid"}}, "2 Plural": {"Affirmative": "bhacadh sibh", "Question": "an mbacadh sibh?", "Negative": "n\u00ed bhacadh sibh"}, "3 Plural": {"Compressed": {"Affirmative": "bhacaid\u00eds", "Question": "an mbacaid\u00eds?", "Negative": "n\u00ed bhacaid\u00eds"}, "Extended": {"Affirmative": "bhacadh siad", "Question": "an mbacadh siad?", "Negative": "n\u00ed bhacadh siad"}}, "Passive": {"Affirmative": "bhacta\u00ed", "Question": "an mbacta\u00ed?", "Negative": "n\u00ed bhacta\u00ed"}}, "subj": {"1 Singular": {"Affirmative": "go mbaca m\u00e9", "Negative": "n\u00e1r bhaca m\u00e9"}, "2 Singular": {"Affirmative": "go mbaca t\u00fa", "Negative": "n\u00e1r bhaca t\u00fa"}, "3 Singular": {"Male": {"Affirmative": "go mbaca s\u00e9", "Negative": "n\u00e1r bhaca s\u00e9"}, "Female": {"Affirmative": "go mbaca s\u00ed", "Negative": "n\u00e1r bhaca s\u00ed"}}, "1 Plural": {"Compressed": {"Affirmative": "go mbacaimid", "Negative": "n\u00e1r bhacaimid"}, "Extended": {"Affirmative": "go mbaca muid", "Negative": "n\u00e1r bhaca muid"}}, "2 Plural": {"Affirmative": "go mbaca sibh", "Negative": "n\u00e1r bhaca sibh"}, "3 Plural": {"Affirmative": "go mbaca siad", "Negative": "n\u00e1r bhaca siad"}, "Passive": {"Affirmative": "go mbactar", "Negative": "n\u00e1r bhactar"}}, "verbal noun": "bacadh", "verbal adjective": "bactha"}